臺灣臺北地方法院刑事判決　　　　　　　94年度易字第1284號
公　訴　人　臺灣臺北地方法院檢察署檢察官
被　　　告　甲○○
上列被告因竊盜案件，經檢察官提起公訴（94年度偵字第12501
號）及移送併辦（94年度速偵字第482號），本院判決如下：
    主  文
甲○○連續竊盜，累犯，處有期徒刑伍月，如易科罰金，以佰
元折算壹日。扣案之鑰匙壹支沒收。
    事  實
一、甲○○有多次竊盜前科，並於民國八十九年間因竊盜罪經本
    院以八十九年度易字第七六九號判決處有期徒刑一年二月，
    刑前強制工作三年，並由臺灣高等法院以八十九年上易字第
    二六二六號駁回上訴而確定，嗣經執行強制工作之處分後，
    由臺灣高等法院以九十二年聲字第一六七號裁定免予繼續執
    行強制工作，開始執行其有期徒刑之刑度，並於九十二年十
    一月十九日因縮短刑期而刑期屆滿執行完畢。詎甲○○仍不
    知悔改，竟意圖為自己不法所有，基於竊盜之概括犯意，於
    ：
  (一)九十四年七月五日二十二時許，行經臺北市○○區○○街二
    段五十巷十一號前，見乙○○疏未將其所有之車牌號碼ＱＢ
    六—五七五號輕型機車的鑰匙取走，仍遺留於該車之電門上
    ，遂逕以該鑰匙發動該機車而竊取之，並將機車騎至其臺北
    市○○區○○街一一四巷十弄十號二樓居所樓下停放。嗣於
    同年七月七日十時許，甲○○將上開竊得之機車騎至臺北市
    萬華區○○街○段五十巷十一號前停放，並將其另外購得，
    以保特瓶盛裝之汽油倒入上開機車油槽後，再行發動該機車
    之際，為當時行經該處之臺北市政府警察局萬華分局巡邏員
    警發現而查獲。
  (二)九十四年十月九日十五時十九分許，持其所有之鑰匙一支，
    於臺北市○○區○○街二段一三六號之十前，將丙○○所有
    ，停放於該處之車牌號碼ＢＡ—三六○○號自用小客車左前
    車門打開而欲竊取之，惟於進入駕駛座後試圖將該車之柺杖
    鎖撬開之際，即為行經該處之謝碩豐友人發現並報警處理，
    警方隨即趕赴現場逮捕之，並於其身上扣得鑰匙一支，甲○
    ○始未能得手。
二、案經臺北市政府警察局萬華分局報請臺灣臺北地方法院檢察
    署檢察官偵查起訴，並由同分局報請臺灣臺北地方法院檢察
    署檢察官移送併辦。
    理  由
一、訊據被告甲○○雖自承曾於上開事實(一)之時間、地點將車牌
    號碼ＱＢ六—五七五號輕型機車騎走，並於(二)之時間、地點
    開啟車牌號碼ＢＡ—三六○○號自用小客車之車門後進入該
    車駕駛座內，惟矢口否認曾有上開竊行，辯稱，伊當時誤以
    為上開機車系其母親所有而騎走該機車；又其表哥因遺失車
    內柺杖鎖之鑰匙，委由伊幫忙開鎖，伊才進入上開自用小客
    車內試圖撬開柺杖鎖云云。
二、惟查，上開(一)部分之事實，業經證人即被害人乙○○於警方
    詢問時指訴無誤，並有臺北市政府警察局萬華分局贓物認領
    保管單一紙、照片三幀在卷可稽。被告雖以前詞置辯，然其
    所竊取之上開機車為三陽牌，銀色輕型機車，有車籍作業系
    統查詢認可資料報表、行車執照影本各一紙、車輛相片二幀
    附卷可參，而被告於檢察官偵訊時自承，伊母親所有之機車
    為三葉牌之紅色機車等語，其間差異甚為顯然，應不至有誤
    認之虞，是其前開辯解，難以採信。至於(二)部分之事實，業
    據被告於警方詢問及檢察官訊問時坦白承認，核與證人即被
    害人丙○○於警方詢問時證述相符，證人陳肇祺亦於本院審
    理時亦證稱，伊當時收到勤務中心之通知後，即趕往臺北市
    萬華區○○街○段一三六號之十，已經看到被害人丙○○和
    被告在現場，被告說他受其友人之託來開拐子鎖，伊就請被
    告拿其預備的鑰匙出來，伊看那把鑰匙好像是機車鑰匙，但
    是拿來開該自用小客車的車門，居然可以打開，不過車內柺
    杖鎖並未打開等語，此外，復有臺北市政府警察局萬華分局
    贓物認領保管單、扣押筆錄及扣案之鑰匙一支在卷可考。被
    告雖於本院準備程序及審理時翻異其詞，辯稱伊係為其表哥
    開啟柺杖鎖云云，然其既已自承不清楚其表哥是否有車子，
    亦未曾看過其表哥之車子，僅係因為行經該處看到上開自用
    小客車內有柺杖鎖，伊就進去開等語，顯然被告辯稱受人之
    託開鎖云云，並非實在，否則豈有尚不知其表哥是否有車之
    車停放何處，即逕隨意開啟路邊停放之附有柺杖鎖車輛之車
    門之理。是綜上所述，被告所辯均不可採，本案事證明確，
    被告犯行均堪以認定。
二、核被告所為，分別係犯刑法第三百二十條第一項之竊盜罪及
    同法第三項、第一項之竊盜未遂罪。被告除於九十四年七月
    五日為一次竊盜犯行外，又於前開犯罪事實欄所載時、地竊
    取被害人丙○○所有之自用小客車未遂部分事實，雖未據公
    訴人起訴，然本院認此部分與本案已起訴部分有連續犯之裁
    判上一罪關係，亦為起訴之效力所及，本院應併予審理。又
    被告上開竊盜既遂及竊盜未遂犯行，時間緊接，手法相近，
    所犯為基本構成要件相同之罪，顯係基於概括犯意為之，為
    連續犯，應依刑法第五十六條規定，從情節較重之刑法第三
    百二十條第一項竊盜罪論處，並加重其刑。另查，被告曾於
    八十九年間因竊盜罪經本院以八十九年度易字第七六九號判
    決處有期徒刑一年二月，刑前強制工作三年，並由臺灣高等
    法院以八十九年上易字第二六二六號駁回上訴而確定，嗣經
    執行強制工作之處分後，由臺灣高等法院以九十二年聲字第
    一六七號裁定免予繼續執行強制工作，開始執行其有期徒刑
    之刑度，並於九十二年十一月十九日因縮短刑期而刑期屆滿
    執行完畢等情，有臺灣高等法院被告全國前案紀錄表一紙在
    卷可按，其於五年之內再犯有期徒刑以上刑之本罪，為累犯
    ，應依法加重其刑。其有兩種刑罰之加重事由，應遞加重之
    。爰審酌被告曾有多次竊盜前科，素行非佳，為求不勞而獲
    無視他人財產權利之犯罪動機、行竊次數為二次之犯罪情節
    ，行為後復飾詞卸責，並無悔過之意，惟其二次竊行所造成
    被害人之損害並非巨大等一切情狀，量處如主文所示之刑，
    並諭知易科罰金之折算標準。扣押之鑰匙一支為被告所有，
    且供犯罪所用，已據被告供承在卷，應依刑法第三十八條第
    一項第二款規定，宣告沒收之。
據上論斷，應依刑事訴訟法第二百九十九條第一項前段，刑法第
五十六條、第三百二十條第一項、第四十七條、第四十一條第一
項前段、第三十八條第一項第二款，罰金罰鍰提高標準條例第一
條前段、第二條，判決如主文。
本案經檢察官蕭惠菁到庭執行職務。
中　　華　　民　　國　　94　　年　　12　　月　　20　　日
　　　　　　　　　刑事第十庭  審判長  法  官　丁蓓蓓
                                      法  官  劉煌基
                                      法  官  林柏泓
如不服本判決，應於判決送達後10日內，向本院提出上訴狀。
以上正本證明與原本無異。
　　　　　　　　　　　　　　　      　書記官　柯貞如
中　　華　　民　　國　　94　　年　　12　　月　　20　　日
